Minutes et répertoires du notaire Artus Jean DESGRANGES, 12 avril 1680 - 4 août 1694 (étude XV)
Archives nationales
Minutes et répertoires du notaire Artus Jean DESGRANGES (étude XV)
12 avril 1680 - 4 août 1694
MC/ET/XV/276 - MC/ET/XV/1581/B, MC/RE/XV/2
Etude XV; Desgranges, Artus-Jean
(à compléter)
Archives nationales de France
Minutes et répertoires: la loi 2008-696 du 15 juillet 2008 relative aux archives a fixé à 75 ans à compter de la date de l'acte, ou à 25 ans à compter de la date du décès de l'intéressé si ce délai est plus bref, le délai de communication des minutes et répertoires des notaires; ce délai est porté à 100 ans à compter de la date de l'acte si le document se rapporte à un mineur (code du Patrimoine, articles L213-2, 4e d et 5e).
Autres documents de l'étude (dossiers de clients, comptabilité...): s'agissant d'archives privées, ces documents sont communicables selon les modalités fixées par le déposant ou le donateur.
Certains documents ne sont pas accessibles en raison de leur mauvais état de conservation.
Versement
Accès aux instruments de recherche de tous les notaires de l’étude XV
Archives de l'étude XV
- Minutes de Artus Jean DESGRANGES, 1679 - 1698; MC/ET/XV/276 - MC/ET/XV/1581/B
  - Minutes. 1680, 12 avril - 1680, 13 mai, 12 avril 1680 - 13 mai 1680; MC/ET/XV/276
    Informations complémentaires:
    Informations concernant le classement:
    Le niveau inférieur de description, quand il existe, correspond aux minutes d'actes. Toutes les minutes ne sont pas forcément décrites une à une. Les descriptions de ces minutes sont plus ou moins détaillées.
    - Association de Toussaint Le Riche, sieur de Hautefeuille, demeurant rue Montorgueil, agissant pour lui et pour Michelle de Thomassin, sa femme, François Brunet, sieur du Brun, Henry de Brouttière, sieur des Roziers, Françoise de Brouthière, veuve de David Hardy, demeurant rue de Bretagne, Jacques Pellé, sieur de Savarry, demeurant rue du Petit-Lion, agissant pour Claire Le Roy, sa femme, Jacques Primault, sieur du Mond, demeurant rue de Harlay, et François Baraton, demeurant rue Montorgueil, comédiens du duc d'Orléans, pour jouer la comédie jusqu'au mardi gras 1681., 13 avril 1680; MC/ET/XV/276
      Origine de l'information:
      Documents du Minutier central concernant l'histoire littéraire (1650-1700) [2295 actes], par Madeleine Jurgens et Marie-Antoinette Fleury, Paris, Presses universitaires de France, 1960, p. 115 (instrument de recherche imprimé dématérialisé dont la version intégrale est accessible en ligne par la rubrique 'Autres instruments de recherche', voir contexte dans le Plan d’orientation général - Notaires de Paris, guides thématiques du Minutier).
      Date de révision: 2009-2011
      Date de création de la notice: 2009
      Documents du Minutier central concernant l'histoire littéraire (1650-1700), par Madeleine Jurgens et Marie-Antoinette Fleury. Presses universitaires de France, 1960, XXIII-511 p.
      acte de société; Montorgueil (rue); Bretagne (rue de); Petit-Lion (rue du); Harlay (rue de); Le Riche, Toussaint; Thomassin, Michelle de; Brunet, François; Brouthier, Henri de; Brouthier, Françoise de; Hardy, David; Pellé, Jacques; Le Roy, Claire; Primault, Jacques; Baraton, Jacques; acteur
  - Minutes. 1680, 14 mai - 1680, 30 juin, 14 mai 1680 - 30 juin 1680; MC/ET/XV/277
  - Minutes. 1680, juillet - 1680, août, juillet 1680 - août 1680; MC/ET/XV/278
  - Minutes. 1680, septembre - 1680, décembre, septembre 1680 - décembre 1680; MC/ET/XV/279
  - Minutes. 1681, janvier - 1681, février, janvier 1681 - février 1681; MC/ET/XV/280
  - Minutes. 1681, mars - 1681, avril, mars 1681 - avril 1681; MC/ET/XV/281
  - Minutes. 1681, mai - 1681, juin, mai 1681 - juin 1681; MC/ET/XV/282
    - Inventaire après décès d'Anne Picou, dressé à la requête de son mari Jean Donneau de Vizé, en présence de Jacques Picou, maître peintre, bourgeois de Paris, d'Antoine Cothereau, bourgeois de Paris, et de Marie-Charlotte Picou, sa femme, de Jacques Guérin, bourgeois de Paris, et de Françoise-Henriette Picou, sa femme, frère et soeurs de la défunte. Cet inventaire comporte 12 feuillets dont 2 sont consacrés à la bibliothèque et 2 à l'énumération des dettes passives et actives: il est dû par M. de Corneille le jeune 108 livres 10 sols., 11 juin 1681; MC/ET/XV/282
      Documents du Minutier central concernant l'histoire littéraire (1650-1700) [2295 actes], par Madeleine Jurgens et Marie-Antoinette Fleury, Paris, Presses universitaires de France, 1960, p. 179 (instrument de recherche imprimé dématérialisé dont la version intégrale est accessible en ligne par la rubrique 'Autres instruments de recherche', voir contexte dans le Plan d’orientation général - Notaires de Paris, guides thématiques du Minutier).
      inventaire après décès; Donneau de Vizé, Jacques; Donneau de Vizé, Jean (1638-1710); Picou, Anne; Picou, Jacques; Cothereau, Antoine; Picou, Marie-Charlotte; Guérin, Jacques; Picou, Françoise Henriette; Corneille, Pierre (fils); peintre
  - Minutes. 1681, juillet - 1681, août, juillet 1681 - août 1681; MC/ET/XV/283
    - Transaction entre Jean Donneau de Vizé, Jacques Picou, Antoine Cothereau et Marie-Charlotte Picou, sa femme, Jacques Guérin et Françoise Picou, sa femme, par laquelle ces derniers renoncent à la succession d'Anne Picou, moyennant l'abandon du linge et des hardes qu'elle leur a légués par son testament., 4 juillet 1681; MC/ET/XV/283
      Documents du Minutier central concernant l'histoire littéraire (1650-1700) [2295 actes], par Madeleine Jurgens et Marie-Antoinette Fleury, Paris, Presses universitaires de France, 1960, p. 180 (instrument de recherche imprimé dématérialisé dont la version intégrale est accessible en ligne par la rubrique 'Autres instruments de recherche', voir contexte dans le Plan d’orientation général - Notaires de Paris, guides thématiques du Minutier).
      accord; Donneau de Vizé, Jean (1638-1710); Picou, Anne; Picou, Jacques; Cothereau, Antoine; Picou, Marie-Charlotte; Guérin, Jacques; Picou, Françoise
    - PAILLIARD dit DUMONT maître de dance et joueur d'instruments rue des bons enfants. Paroisse Saint-Eustache § Apprentissage, Reconnaissance et obligation, 20 septembre 1681; MC/ET/XV/283
      Fichier dit 'général' XVIIe-XVIIIe siècles, par le personnel du Minutier, 1954-1999 ( fichier papier entièrement dématérialisé; voir contexte dans le Plan d’orientation général - Notaires de Paris, guides thématiques du Minutier).
      Date de révision: 2011-2012
      Date de création de la notice: 2010
      contrat d'apprentissage; obligation; reconnaissance
  - Minutes. 1681, septembre - 1681, octobre, septembre 1681 - octobre 1681; MC/ET/XV/284
  - Minutes. 1681, novembre - 1681, décembre, novembre 1681 - décembre 1681; MC/ET/XV/285
  - Minutes. 1682, janvier - 1682, février, janvier 1682 - février 1682; MC/ET/XV/286
  - Minutes. 1682, mars - 1682, avril, mars 1682 - avril 1682; MC/ET/XV/287
  - Minutes. 1682, mai - 1682, juin, mai 1682 - juin 1682; MC/ET/XV/288
  - Minutes. 1682, juillet - 1682, septembre, juillet 1682 - septembre 1682; MC/ET/XV/289; Document détérioré.
  - Minutes. 1682, octobre - 1682, décembre, octobre 1682 - décembre 1682; MC/ET/XV/290; Document détérioré.
    - PERRIN (Claude-François) Peintre § Transport; Compte, 12 novembre 1682 - 1682; MC/ET/XV/290
      Artisans XVIIe, par M. Jurgens, M.A. Fleury, R. Gourmelon et le personnel du Minutier central, 1954-1996 (fichier papier entièrement dématérialisé; voir contexte dans le Plan d’orientation général - Notaires de Paris, guides thématiques du Minutier).
      Perrin, Claude-François
  - Minutes. 1683, janvier - 1683, mars, janvier 1683 - mars 1683; MC/ET/XV/291
    - Inventaire après décès de feu Simon DUVIGEAU, à la requête de Joseph SOUSSINE, décorateur de la troupe des Comédiens italiens du Roi. Feu Simon DUVIGEAU, en l'hôtel de Bourgogne, maître à danser., 26 mars 1683; MC/ET/XV/291
      Musique XVIIe siècle [2407 actes], par Madeleine Jurgens et le personnel du Minutier, 1954-1996 ( fichier papier entièrement dématérialisé; voir contexte dans le Plan d’orientation général - Notaires de Paris, guides thématiques du Minutier).
      Date de création de la notice: 2004
      inventaire après décès; Bourgogne (hôtel de); Duvigeau, Simon; Soussine, Joseph; enseignant; danseur
    - Inventaire après décès de Simon Du Vigeau, maître à danser, décédé en l'hôtel de Bourgogne, le 15 mars, dressé à la requête de Joseph Soussenne, décorateur de la troupe des comédiens italiens du Roi. 2 feuillets., 26 mars 1683; MC/ET/XV/291
      Documents du Minutier central concernant l'histoire littéraire (1650-1700) [2295 actes], par Madeleine Jurgens et Marie-Antoinette Fleury, Paris, Presses universitaires de France, 1960, p. 121 (instrument de recherche imprimé dématérialisé dont la version intégrale est accessible en ligne par la rubrique 'Autres instruments de recherche', voir contexte dans le Plan d’orientation général - Notaires de Paris, guides thématiques du Minutier).
      inventaire après décès; Française (rue); Bourgogne (hôtel de); Du Vigeau, Simon; Soussenne, Joseph; danseur; décorateur
    - Inventaire après décès de Simon Du Vigneau, maître à danser, décédé en l'Hôtel de Bourgogne, le 15 mars, dressé à la requête de Joseph Soussenne, décorateur de la troupe des Comédiens italiens du Roi. 2 feuillets., 26 mars 1683; MC/ET/XV/291
      Actes signalés par les lecteurs et correspondants du Minutier central des notaires de Paris, 2000-2011 (base de données migrée: voir contexte dans le Plan d’orientation général - Notaires de Paris, guides thématiques du Minutier).
      Date de création de la notice: 2006
      inventaire après décès; Bourgogne (hôtel de); Du Vigneau, Simon; Soussenne, Joseph; enseignant; danseur
  - Minutes. 1683, avril - 1683, mai, avril 1683 - mai 1683; MC/ET/XV/292
    - Association d'Antoine Lefebvre, demeurant rue de Poitou, de Christophe de Poilbois, sieur de Richemont, demeurant place Dauphine, de Claude Biet, sieur de Beauchamp, demeurant rue du Marais-Saint-Sulpice, de Joseph Cabut, sieur de Clarey, demeurant rue de la Mortellerie, de Michel de Reineanseau, sieur de Belleroue, demeurant rue Saint-Martin, d'Antoine Le Brasseur, dit Duclos, demeurant quai de La Mégisserie, de Marie-Anne Briteau, veuve de Jacques de Vallois, sieur de Champclos, demeurant rue de la Poulie, pour elle et pour Marquise Robin, sa nièce, de Catherine Pajot des Forges, demeurant rue des Francs-Bourgeois-Saint-Sulpice, et de Louise Pidou-Dumesnil, fille de défunt Philippe Pidou-Dumesnil et de Michelle Du Traisay, demeurant rue d'Anjou, comédiens et comédiennes du Roi, pour jouer la comédie pendant un an., 24 avril 1683; MC/ET/XV/292
      Documents du Minutier central concernant l'histoire littéraire (1650-1700) [2295 actes], par Madeleine Jurgens et Marie-Antoinette Fleury, Paris, Presses universitaires de France, 1960, p. 122 (instrument de recherche imprimé dématérialisé dont la version intégrale est accessible en ligne par la rubrique 'Autres instruments de recherche', voir contexte dans le Plan d’orientation général - Notaires de Paris, guides thématiques du Minutier).
      acte de société; Poitou (rue de); Dauphine (place); Mortellerie (rue de la); Saint-Martin (rue); Mégisserie (quai de la); Anjou (rue d'); Lefebvre, Antoine; Poilbois, Christophe de; Biet, Claude; Cabut, Joseph; Reineanseau, Michel de; Le Brasseur, Antoine; Britteau, Marianne; Vallois, Jacques de; Robin, Marquise; Des Forges-Pageot, Catherine; Pidou-Dumesnil, Louise; Pidou-Dumesnil, Philippe; Du Traisay, Michelle; acteur
    - Convention entre Domenico BiancolelliI, Orsola Cortesi, sa femme, demeurant rue Saint-André-des-Arts, Giovanni-Andrea Zanotti, demeurant cul-de-sac Saint-Sauveur, Tiberio Fiorilli, demeurant rue Tireboudin, Gerosme Cei, demeurant rue Montorgueil, Ange Lolli, Patricia Adami, sa femme, demeurant rue de Guénégaud, Marc-Antoine Romagnesi, rue de la Jussienne, et Brigida Fedela, veuve de Marc-Antoine Bianchi, rue Pavée, réglant les conditions d'admission et de départ de la troupe des Comédiens italiens., 29 avril 1683; MC/ET/XV/292
      convention; Saint-André-des-Arts (rue); Tireboudin (rue); Montorgueil (rue); Guénégaud (rue); Jussienne (rue de la); Biancolelli, Domenico; Biancolelli, Francesco; Cortesi, Orsola; Zanotti, Giovanni-Andrea; Fiorilli, Tiberio; Cei, Gerosme; Lolli, Ange; Adami, Patricia; Romagnesi, Marc-Antonio; Fedela, Brigida; Bianchi, Marc-Antoine; acteur
    - Convention entre Domenico Biancolelli, Orsola Cortesi, sa femme, demeurant rue Saint-André-des-Arts, Giovanni Andrea Zanoty, demeurant cul-de-sac Saint-Sauveur, Tiberio Fiorillo, demeurant rue Tireboudin, Gerosme Cei, demeurant rue Montorgueil, Ange Lolli, Patritia Adami, sa femme, demeurant rue de Guénégaud, Marc-Antonio Romagnesy, demeurant rue de la Jussienne, et Brigida Fedela, veuve de Marc-Antoine Bianchy, demeurant rue Pavée, réglant les conditions d'admission et de départ de la troupe des comédiens italiens., 29 avril 1683; MC/ET/XV/292
      convention; Saint-André-des-Arts (rue); Tireboudin (rue); Montorgueil (rue); Guénégaud (rue); Jussienne (rue de la); Pavée (rue); Biancolelli, Dominique (1636-1688); Cortesi, Ursule (1638-1718); Zanoti, Jean André; Fiorillo, Tibere; Cei, Jérôme; Lolli, Ange (1622?-1702); Adami, Patricia (16?-1693); Romagnesi, Marc Antoine; Fedela, Brigitte; Bianchi, Marc Antoine; acteur
  - Minutes. 1683, juin - 1683, août, juin 1683 - août 1683; MC/ET/XV/293
  - Minutes. 1683, septembre - 1683, décembre, septembre 1683 - décembre 1683; MC/ET/XV/294
  - Minutes. 1684, janvier - 1684, mars, janvier 1684 - mars 1684; MC/ET/XV/295
    - Cité comme témoin Claude Oudot, ordinaire de la musique de la chambre de Mr (cousin germain de la future) au contrat de mariage de Robert Monté, marchand maître teinturier, avec Marguerite Folio., 20 février 1684; MC/ET/XV/295
      Date de révision: 2011
      contrat de mariage; musicien; teinturier blanchisseur
  - Minutes. 1684, avril - 1684, mai, avril 1684 - mai 1684; MC/ET/XV/296
    - GOBINET (Jean) maître Prêtre, docteur de la maison et société de Sorboune Principal du Collège du Plessis, R. Saint-Jacques § Cité comme témoin du futur au contrat de mariage de François Foullon (m/d/ fruitier oranger) avec Claude Caillot., 14 mai 1684; MC/ET/XV/296
      contrat de mariage; Gobinet, Jean
    - Mentionné Augustin leclerc, joueur d'instruments, ainsi que son frère Guy Leclerc, maître de danse, dans le contrat de mariage de sa soeur, Jeanne Lecler, avec Mathieu Delanne, cordonnier., 23 mai 1684; MC/ET/XV/296
      contrat de mariage; cordonnier; musicien; danseur
  - Minutes. 1684, juin - 1684, juillet, juin 1684 - juillet 1684; MC/ET/XV/297
  - Minutes. 1684, août - 1684, septembre, août 1684 - septembre 1684; MC/ET/XV/298
  - Minutes. 1684, octobre - 1684, décembre, octobre 1684 - décembre 1684; MC/ET/XV/299
  - Minutes. 1685, janvier - 1685, mars, janvier 1685 - mars 1685; MC/ET/XV/300
  - Minutes. 1685, avril - 1685, juin, avril 1685 - juin 1685; MC/ET/XV/301
  - Minutes. 1685, juillet - 1685, août, juillet 1685 - août 1685; MC/ET/XV/302
  - Minutes. 1685, septembre - 1685, décembre, septembre 1685 - décembre 1685; MC/ET/XV/303
    - Contrat de mariage entre Joseph Gillet, maître à danser et musicien de l'Académie Royale, rue de Poitou, fils de feu Nicolas, maître tailleur d'habits à Saint-Dizier, et Edmée Dromont, fille de feu Jean, habitant du village de Junay, près de Tonnerre. Parmi les témoins; Félix-Robert Gillet, aussi maître à danser et musicien de l'Académie royale, frère de Joseph., 23 décembre 1685; MC/ET/XV/303
      contrat de mariage; Junay (Yonne); Tonnerre (Yonne); Poitou (rue de); Saint-Dizier (Haute-Marne); danseur; musicien; tailleur d'habits
  - Minutes. 1686, janvier - 1686, mars, janvier 1686 - mars 1686; MC/ET/XV/304
    - Contrat de mariage entre Louis-François Anastasi, professeur en langues espagnole et italienne, demeurant au collège de Narbonne, rue de la Harpe, paroisse Saint-Séverin, fils de défunts Jean-Bartholomée Anastasi, sergent major de Saluste et capitaine entretenu dans la citadelle de Turin, et d'Anne Céry, et Jeanne Louise Morand., 10 février 1686; MC/ET/XV/304
      Collèges et professeurs, XVIIIe siècle (95 actes), par Claire Béchu, 1986-1996 (fichier papier entièrement dématérialisé; voir contexte dans le Plan d’orientation général - Notaires de Paris, guides thématiques du Minutier).
      contrat de mariage; Harpe (rue de la); Anastasi, Louis-François; Anastasi, Jean-Bartholomée; Céry, Anne; Morand, Jeanne Louise
  - Minutes. 1686, avril - 1686, juin, avril 1686 - juin 1686; MC/ET/XV/305
    - Association de Jean Guyot Le Comte, comédien ordinaire de Sa Majesté, demeurant rue Mazarine, agissant pour Jean Le Masson, sieur de Longueval, Marc-Antoine d'Houy de Rozanges et Anne Clément, son épouse, demeurant rue de la Tisseranderie, Marie-Françoise-Baptiste d'Houy, leur fille, Jean-Baptiste Moulin, sieur de Rochemore, demeurant rue de Guénégaud, Claude-Ferdinand de Rosidor, demeurant rue des Marais, Pierre Trochon de Beaubourg, Jacques Dubuisson, demeurant rue Trassenonnain, Michel de Reineanseau, demeurant rue Saint-Martin, Catherine et Marguerite Pajot des Forges, demeurant rue des Deux-Portes, Marie-Anne Mazière, demeurant rue Sainte-Marguerite, pour jouer la comédie en France et à l'étranger, pendant un an., 6 avril 1686; MC/ET/XV/305
      Pièce jointe: Lyon. 1686, 26 mars. Lettre du sieur de Longueval, très curieuse par sa présentation et les renseignements qu'elle donne sur le déplacement des comédiens dans le Midi de la France.
      Documents du Minutier central concernant l'histoire littéraire (1650-1700) [2295 actes], par Madeleine Jurgens et Marie-Antoinette Fleury, Paris, Presses universitaires de France, 1960, p. 128 (instrument de recherche imprimé dématérialisé dont la version intégrale est accessible en ligne par la rubrique 'Autres instruments de recherche', voir contexte dans le Plan d’orientation général - Notaires de Paris, guides thématiques du Minutier).
      acte de société; Mazarine (rue); Tixeranderie (rue de la); Guénégaud (rue); Marais (rue des); Transnonnain (rue); Saint-Martin (rue); Deux-Portes (rue des); Sainte-Marguerite (rue); Lyon (Rhône); Guyot Le Comte, Jean; Le Masson, Jean; Houy de Rozanges, Marc Antoine d'; Clément, Anne; Houy d'Erval de Rozanges, Marie; Moulin, Jean-Baptiste; Rosidor, Claude Ferdinand de; Trochon de Beaubourg, Pierre; Dubuisson, Jacques; Reineanseau, Michel de; Pajot Des Forges, Catherine; Pajot Des Forges, Marguerite; Mazière, Marie Anne; Longueval (M.); acteur
    - MAÇON HEBERT Charles § ouvrages de maçonnerie, 30 avril 1686; MC/ET/XV/305
      Hebert, Charles
    - VERSAILLES, bâtiment à faire de neuf à l'encoignure des rues qui vont aux portes du Parc et de l'orangerie § Devis des ouvrages de maçonnerie par Charles Hébert, maître maçon à Paris, demeurant rue Aumaire, pour M. Isaac Courtin du Saussoy, 30 avril 1686; MC/ET/XV/305
      devis; Hébert, Charles; Courtin du Saussoy, Isaac
    - MAÇONNERIE ouvrages de § devis d'... par Charles HEBERT maçon d'un bâtiment à faire de neuf au coin des rues qui vont aux portes du parc et de l'Orangerie à Versailles, 30 avril 1686; MC/ET/XV/305
      devis; Hebert, Charles; maçon
  - Minutes. 1686, juillet - 1686, août, juillet 1686 - août 1686; MC/ET/XV/306
  - Minutes. 1686, septembre - 1686, décembre, septembre 1686 - décembre 1686; MC/ET/XV/307
  - Minutes. 1687, janvier - 1687, mars, janvier 1687 - mars 1687; MC/ET/XV/308
    - Dépôt de procès-verbal d'ouverture du testament de Ippolite Centurione, place des Fontaines amoureuses, Gênes, par Jean Thomas Borsotte, notaire public et du collège de la Ville de Gênes., 13 février 1687; MC/ET/XV/308
      Étrangers en France, Français à l'étranger et aux colonies, XVIe-XIXe siècle (env. 1.000 actes), par le personnel du Minutier,1950-2000 (fichier papier entièrement dématérialisé; voir contexte dans le Plan d’orientation général - Notaires de Paris, guides thématiques du Minutier).
      Date de création de la notice: 2002
      dépôt de pièces; procès-verbal; testament; Italie; Gênes (Italie); Centurione, Ippolite; Borsotte, Jean Thomas
  - Minutes. 1687, avril - 1687, juin, avril 1687 - juin 1687; MC/ET/XV/309
    - DU GUESCLIN (Gabrielle ? ) épouse de François MALLET de GRAVILLE § Obligation de Gabrielle ? DU GUESCLIN, 20 juin 1687; MC/ET/XV/309
      obligation; Du Guesclin, Gabrielle ?
    - MALLET de GRAVILLE (François) § Obligation de Gabrielle (Langlois ? ) DU GUESCLIN, femme de François MALLET de GRAVILLE, 20 juin 1687; MC/ET/XV/309
      obligation; Mallet de Graville, François
  - Minutes. 1687, juillet - 1687, août, juillet 1687 - août 1687; MC/ET/XV/310
  - Minutes. 1687, septembre - 1687, décembre, septembre 1687 - décembre 1687; MC/ET/XV/311
    - Association de Pierre Chalons, maître à danser et joueur d'instruments, demeurant rue Saint-Martin, paroisse Saint-Nicolas-des-Champs, Louis Alais, maître à danser et joueur d'instruments, demeurant rue Galande, paroisse Saint-Etienne-du-Mont, Maurice Millot, maître à danser et joueur d'instruments, rue de l'Escharpe, paroisse Saint-Paul, Louis de Nosleson, maître à danser et joueur d'instruments, demeurant rue Coulture-Sainte-Catherine, paroisse Saint-Paul, Pierre Baberon, maître à danser et joueur d'instrument, demeurant rue Comtesse d'Artois, paroisse Saint-Eustache, et Philippe Breteuil, maître à danser et joueur d'instrument, demeurant rue Saint-Honoré, paroisse Saint-Roch, jusqu'au Carême, pour jouer du violon aux assemblées. Entrée dans l'Association de Lucien de Grandcourt, maître à danser et joueur d'instruments, demeurant rue Saint-Martin, paroisse Saint-Nicolas-des-Champs (1687, 16 décembre)., 9 novembre 1687; MC/ET/XV/311
      acte de société; Saint-Martin (rue); Saint-Nicolas-des-Champs (paroisse); Galande (rue); Saint-Etienne-du-Mont (paroisse); Echarpe (rue de l'); Saint-Paul (paroisse); Couture-Sainte-Catherine (rue de la); Comtesse-d'Artois (rue de la); Saint-Eustache (paroisse); Saint-Honoré (rue); Saint-Roch (paroisse); danseur; musicien
  - Minutes. 1688, janvier - 1688, février, janvier 1688 - février 1688; MC/ET/XV/312
  - Minutes. 1688, mars - 1688, mai, mars 1688 - mai 1688; MC/ET/XV/313
  - Minutes. 1688, juin - 1688, août, juin 1688 - août 1688; MC/ET/XV/314
  - Minutes. 1688, septembre - 1688, décembre, septembre 1688 - décembre 1688; MC/ET/XV/315
  - Minutes. 1689, janvier - 1689, mars, janvier 1689 - mars 1689; MC/ET/XV/316
  - Minutes. 1689, avril - 1689, juin, avril 1689 - juin 1689; MC/ET/XV/317
  - Minutes. 1689, juillet - 1689, août, juillet 1689 - août 1689; MC/ET/XV/318
  - Minutes. 1689, septembre - 1689, décembre, septembre 1689 - décembre 1689; MC/ET/XV/319
  - Minutes. 1690, janvier - 1690, mars, janvier 1690 - mars 1690; MC/ET/XV/320
  - Minutes. 1690, avril - 1690, mai, avril 1690 - mai 1690; MC/ET/XV/321
  - Minutes. 1690, juin - 1690, août, juin 1690 - août 1690; MC/ET/XV/322
  - Minutes. 1690, septembre - 1690, décembre, septembre 1690 - décembre 1690; MC/ET/XV/323
  - Minutes. 1691, janvier - 1691, mars, janvier 1691 - mars 1691; MC/ET/XV/324
  - Minutes. 1691, avril - 1691, juin, avril 1691 - juin 1691; MC/ET/XV/325
  - Minutes. 1691, juillet - 1691, septembre, juillet 1691 - septembre 1691; MC/ET/XV/326
  - Minutes. 1691, octobre - 1691, décembre, octobre 1691 - décembre 1691; MC/ET/XV/327
    - Constitution de rente par Joseph Tartarité et Angélique Toscani aux Comédiens italiens, 19 octobre 1691; MC/ET/XV/327
      constitution de rente; Tartarité, Joseph; Toscani, Angélique; acteur